臺灣高等法院花蓮分院刑事附帶民事訴訟判決
上　訴　人　翁青貞
　　　　　　翁智煒
　　　　　　翁青華
　　　　　　吳新金
上四人共同
訴訟代理人　李泰宏律師
被 上訴 人　盧建蒼
　　　　　　王智瑜
　　　　　　陳又菁
上列當事人間因使公務員登載不實刑事附帶民事訴訟案件，上訴
人不服臺灣台東地方法院98年度附民字第38號判決，提起上訴，
本院判決如下：
    主  文
上訴駁回。
    理  由
一、按訴之變更或追加，非經他造同意，不得為之。但第255條
    第1項第2款至第6款情形，不在此限，民事訴訟法第446條第
    1項定有明文；又按訴狀送達後，原告不得將原訴變更或追
    加他訴。但請求之基礎事實同一者，因情事變更而以他項聲
    明代最初之聲明者，不在此限，民事訴訟法第255條第1項第
    2款、第4款亦有明文。查上訴人原上訴聲明為(一)被上訴人王
    智瑜於民國95年12月14日登記，登記順序3，就台東縣太麻
    里鄉○○段1092地號面積0.235948公頃2分之1，所為所有權
    移轉與盧建蒼之登記，應予塗銷；(二)被上訴人王智瑜於95年
    12月14日登記，登記順序1，就台東縣太麻里鄉○○段1092
    之1地號面積0.031110公頃，所為所有權移轉與盧建蒼之登
    記，應予塗銷；(三)被上訴人陳又菁應將座落台東縣太麻里鄉
    ○○段1092地號土地2分之1及同段1092之1地號土地，於95
    年以台東縣太麻里地政事務所95太地所字第039110號收件所
    為最高限額新台幣（下同）500萬元抵押權登記予以塗銷。
    於訴狀送達後，因系爭兩筆土地經台灣台東地方法院以98年
    度司執字第771號查封拍賣在案，嗣已由案外人買受，並製
    作分配表，被上訴人陳又菁以系爭抵押權參與分配分得458,
    637元，有分配表在卷可稽；另上訴人為本案耗費一、二審
    律師費用共10萬元，亦應命被上訴人賠償，乃變更上訴聲明
    為(一)被上訴人3人應連帶給付上訴人558,637元及自起訴狀繕
    本送達翌日起迄清償日止，按法定利率計算之利息；(二)請准
    供擔保宣告假執行。核屬因情事變更，而以他項聲明代替原
    聲明，且上訴人主張之基礎事實均為系爭所有權及抵押權塗
    銷，惟系爭標的業因拍定而不復存在，爰依上開規定准為上
    訴聲明之變更，合先敘明。
二、按刑事附帶民事訴訟，其刑事訴訟諭知無罪、免訴或不受理
    之判決者，應以判決駁回原告之訴，刑事訴訟法第503條第1
    項前段定有明文。
三、本件被上訴人盧建蒼、王智瑜及陳又菁3人被訴使公務員登
    載不實乙案，業經原審以98年度易字第185號刑事判決為渠
    等3人無罪之諭知。雖公訴人就刑事部分提起上訴，惟亦經
    本院認無理由而駁回上訴確定在案，有本院99年度上易字第
    149號判決及卷宗可憑。從而，原審駁回上訴人之訴，核無
    不當。上訴人仍執前詞，指摘原判決不當，為無理由，應予
    駁回。
據上論斷，應依刑事訴訟法第490條、第368條，判決如主文。
中    華    民    國    100    年    3    月    2    日
                  刑事庭審判長法  官 謝志揚
                              法  官 林慶煙
                              法  官 張健河
以上正本證明與原本無異。
本件不得上訴。
中    華    民    國   100    年    3     月    2     日
                              書記官 徐文彬